Développeur Fullstack spécialisé dans les LLM

Rakotoasimbola Fananamperantsoa

Paris f.rakotoasimbola@gmail.com github.com/fanama

A PROPOS

Développeur fullstack passionné, avec plus de 5 ans d'expérience en développement front-end et back-end. Adaptable aux technologies variées, actuellement focalisé sur la recherche et le développement en IA générative. À la recherche d'un poste en R&D pour mettre à profit mon expertise en fullstack et dans les projets pilotés par l'IA.

EXPERIENCES

SFR, Fullstack Developer LLM

(2023-aujourd'hui)

• **Description** : Entreprise de telecomunication

• Missions:

- · Redaction du document Crédit Impots Recherche
- Développement d'une API pour LLM as a Service, permettant l'intégration de divers services IA pour des projets administrés par l'équipe.
- $\circ~$ Outil de désambiguïsation conversationnelle pour capter les besoins précis des utilisateurs
- Résumeur de conversation
- Benchmark pour automatiser la collecte et la synthèse de données
- Implémentation d'un chatbot RAG, reliant les réponses aux documents internes pour améliorer l'accès à l'information au sein des équipes.
- Technologies: React, Svelte, Golang, NodeJS, Python, Google Vertex, GCP (google cloud plateforme), OpenAI.

XXII CORE, Fullstack Developer

(2022, 4 mois)

- **Description** : Entreprise de data visualisation
- Mission: Maintenance de l'interface d'analyse vidéo.
 - Mise en place de tests e2e et de tests unitaires
 - Amélioration de l'interface visuelle
- Technologies: ReactJS, NodeJS, MongoDB.

Cliris / Dasia, Fullstack Developer

(2019-2022, 3 ans)

- **Description** : Entreprise de data visualisation
- Mission: développement web et video.
 - Miggration d'un outil de paramétrage de camera
 - · Migration d'une interface de labelisation d'objets présents dans une vidéo
 - Mise en place d'une API d'authentification
- Technologies: ReactJS, NodeJS, Golang, MySQL, MongoDB.

Aurera, Software Developer

(2019, 4 mois)

- Mission:
 - Creation et Formation d'un chatbot avec les services NLP de Microsoft Azure, dans le cadre d'une initiative de transformation numérique.
- Technologies: NodeJS, Microsoft Azure.

EDUCATION

SUPINFO, Master 2: Expert in Computer Science

Supinfo Paris (2017-2020)

• Specializations: Developpement Web

Classe Préparatoire aux Grandes Ecoles

Lycée Raspail Paris (2015-2017)

2

• TSI Maths sup/spé

Compétences

Backend	Python	Flask	Golang	NodeJS	
Frontend	JavaScript / TypeScript	ReactJS	Svelte	htmx	TailwindCSS
Base de données	MySQL	MongoDB	Elasticsearch	RabbitMQ	
Infrastructure / Cloud	Google Cloud plateforme	Microsoft Azure	Batch	Docker	
Artificial Intelligence	Google Vertex	OpenAI	Mistral AI		
Tools	Git	Jest	Cypress		
Langues	Français (Natif)	Anglais (courant)	Malgache (courant)		

1